臺灣板橋地方法院刑事判決　　　　　　 100年度訴字第1673號
公　訴　人　臺灣板橋地方法院檢察署檢察官
被　　　告　趙宗光
上列被告因違反毒品危害防制條例案件，經檢察官提起公訴（10
0年度毒偵字第3909號），本院行簡式審判程序，判決如下：
    主    文
趙宗光施用第一級毒品，處有期徒刑玖月。
    犯罪事實
一、趙宗光前曾因施用第二級毒品案件，經臺灣桃園地方法院以
    97年度毒聲字第1117號裁定送觀察、勒戒，並於民國97年11
    月12日入所執行，嗣因認有繼續施用毒品之傾向，復經同院
    於97年12月31日以97年度毒聲字第1557號裁定令入戒治處所
    施以強制戒治，而於98年 8月31日停止戒治處分釋放出所，
    並經臺灣桃園地方法院檢察署檢察官於99年 5月19日以99年
    度戒毒偵字第71號案件為不起訴處分確定在案，詎其不知悔
    改，竟基於施用第一級毒品海洛因之犯意，於上開強制戒治
    執行完畢釋放後5年內即100年 3月23日某時許，在其新北市
    ○○區○○街87之3 號住處附近停放之自用小客車內，將海
    洛因摻入香菸內，再以火點燃該香菸而吸食所生煙氣方式，
    施用海洛因1次。嗣於100年3月26日下午4時20分許，其因係
    警察機關得強制採驗尿液之人，迫於現實情勢下，乃同意由
    警採集其尿液（檢體編號T0000000號）送驗後，始悉上情。
二、案經新北市政府警察局中和第二分局移送臺灣板橋地方法院
    檢察署檢察官偵查起訴。
    理    由
一、本案被告趙宗光所犯係死刑、無期徒刑、最輕本刑為三年以
    上有期徒刑以外之罪，亦非高等法院管轄之第一審案件，而
    被告於本院行準備程序中，就被訴事實為有罪之陳述，經告
    知簡式審判程序之旨，並聽取公訴人及被告之意見後，本院
    合議庭依刑事訴訟法第 273條之1第1項規定，裁定由受命法
    官獨任進行簡式審判程序，合先敘明。
二、上揭犯罪事實，業據被告趙宗光於本院審訊時坦白承認，且
    其於100年 3月26日下午4時20分許，為警經其同意所採集之
    尿液檢體（編號T0000000號），係由其親自排尿裝瓶，再由
    警當場封印，其對採尿過程無意見等情，業據被告於警詢及
    偵訊時供承無訛，並有新北市政府警察局中和第二分局毒品
    危害防制條例犯罪嫌疑人姓名代碼對照表、勘察採證同意書
    等件在卷可據，而該尿液檢體經送鑑驗結果，確呈嗎啡（即
    海洛因主要代謝物）之陽性反應，則有臺灣檢驗科技股份有
    限公司100年4月18日編號UL/2011/00000000號濫用藥物檢驗
    報告等件附卷足憑，又毒品施用後於施用者尿液中可檢出之
    最大時限，受施用劑量及頻率、施用方式、飲水量多寡、個
    人體質及其代謝情況、檢測方法靈敏度等因素影響，因個案
    而異，海洛因一般可檢出之最大時限，依文獻記載約為施用
    後2至4日，而海洛因服用後24小時內經由尿液排出量可達施
    用劑量之80%，此有行政院衛生署管制藥品管理局92年3月10
    日管檢字第0920001495號、97年12月31日管檢字第09700130
    96號函文可資參照，又海洛因施用入人體後，水解還原成嗎
    啡，再循嗎啡之代謝方式排出體外，已據行政院衛生署藥物
    食品檢驗局(73) 藥檢壹字第30221號函文說明綦詳，至尿液
    中是否含有海洛因等反應，經以氣相層析質譜儀（GC／MS）
    分析方法進行確認檢驗，尿液檢體中嗎啡之濃度高於或等於
    300ng/mL時，即可認定海洛因類藥物存在，此觀濫用藥物尿
    液檢驗作業準則第18條及前開檢驗報告說明至詳。從而，本
    案前揭檢驗報告之確認檢驗係以氣相層析質譜儀分析方法進
    行檢驗，為目前公認較為精細之檢驗方式，一般尚不致產生
    海洛因等藥物之偽陽性反應，且就檢驗之檢體而言，係以分
    析物是否存在為準，分析結果等於或高於最低可檢濃度時，
    即稱之為陽性，是被告上開尿液檢體之確認檢驗結果，檢出
    濃度為嗎啡：308ng/mL，高於該確認結果報告之最低可檢濃
    度，揆諸前揭說明，堪信被告上開尿液檢體中之海洛因代謝
    物嗎啡確呈陽性反應，要屬無疑。綜上，足認被告自白與事
    實相符，本案事證已臻明確，其於上開時地有施用海洛因之
    犯行，洵堪認定。又按毒品危害防制條例第20條、第23條將
    施用毒品之刑事處遇程序，區分為「初犯」及「5 年內再犯
    」、「5 年後再犯」；亦即，犯同條例第10條之罪者，檢察
    官應聲請法院裁定，令被告入勒戒處所觀察、勒戒，其期間
    不得逾2月，同條例第20條第1項定有明文。又依同條例第20
    條第2項規定為觀察、勒戒或強制戒治執行完畢釋放後，5年
    後再犯第10條之罪者，適用本條前 2項規定；觀察、勒戒或
    強制戒治執行完畢釋放後，5 年內再犯第10條之罪者，檢察
    官應依法追訴，同條例第20條第3項、第23條第2項則分別定
    有明文。查被告前曾因施用第二級毒品案件，經臺灣桃園地
    方法院以97年度毒聲字第1117號裁定送觀察、勒戒，並於97
    年11月12日入所執行，嗣因認有繼續施用毒品傾向，復經同
    院於97年12月31日以97年度毒聲字第1557號裁定令入戒治處
    所施以強制戒治，而於98年 8月31日停止戒治處分釋放出所
    ，並經臺灣桃園地方法院檢察署檢察官於99年 5月19日以99
    年度戒毒偵字第71號案件為不起訴處分確定等情，有臺灣高
    等法院被告前案紀錄表等件在卷可按，是被告於前開強制戒
    治執行完畢釋放後，5 年內再犯本案施用毒品之罪，揆諸上
    揭規定與說明，自應依法逕予追訴處罰。
三、按海洛因係屬毒品危害防制條例第2條第2項第 1款所明定之
    第一級毒品，不得非法持有、施用之。核被告趙宗光施用海
    洛因之行為，係犯毒品危害防制條例第10條第 1項之施用第
    一級毒品罪。被告持有海洛因，嗣進而施用之，其持有之低
    度行為應為施用之高度行為所吸收，不另論罪。爰審酌被告
    年值中壯，不思尋求身心正當發展，前曾因肅清煙毒條例等
    案件，經臺灣高等法院以79年度上訴字第1325號分別判處有
    期徒刑12年、3年6月、1年6月，並於79年7月26日確定，後2
    宣告刑嗣則經臺灣高等法院於97年4月8日以97年度聲字第85
    2號裁定各減為有期徒刑1年9月、9月，並與不應減刑之有期
    徒刑12年，定其應執行有期徒刑14年確定，又因肅清煙毒條
    例案件，經臺灣高等法院於87年 1月22日以86年度上訴字第
    5805號判處有期徒刑3年2月確定，再因偽造文書案件，經本
    院於88年6月14日以88年度訴緝字第70號判處有期徒刑3月確
    定，另因犯施用第一級毒品之罪，經臺灣高等法院於100年1
    月30日以99年度上訴字第4393號判處有期徒刑10月確定，又
    因犯施用第一級毒品之罪，經本院於100年 4月22日以100年
    度訴字第127號判處有期徒刑8月確定，再因犯施用第一級毒
    品之罪，經本院於100年5月23日以100年度訴字第465號判處
    有期徒刑7月確定，復因犯施用第一級毒品之罪，經本院於1
    00年6月14日以100年度訴字第879號判處有期徒刑8月確定，
    現在監執行中等情，有臺灣高等法院被告前案紀錄表等件在
    卷可參，此於本案雖不構成累犯，然已足徵其素行非屬良善
    ，猶不知悔改，未見其澈底根絕毒害之決心，竟再犯本案施
    用第一級毒品之罪，益徵其自制力薄弱，且漠視法令之禁制
    ，又施用第一級毒品，非但足以導致個人之精神障礙與性格
    異常，甚至造成生命危險，而戕害一己之身心健康，並對社
    會治安與他人安全潛藏相當之危害，惟念及其於本案施用毒
    品之犯行僅戕害己身，於他人法益尚未生實際侵害，且犯後
    供承犯行，態度非惡，兼衡酌其犯罪之動機、目的、手段、
    情節、行為時未受特別刺激、平日生活與經濟狀況、智識程
    度等一切情狀，量處如主文所示之刑。
據上論斷，應依刑事訴訟法第 273條之1第1項、第299條第1項前
段，毒品危害防制條例第10條第1項，判決如主文。
本案經檢察官陳世錚到庭執行職務
中    華    民    國    100    年    7    月    28    日
                  刑事第十七庭  法  官  劉正偉
上列正本證明與原本無異。
如不服本判決，應於判決送達後10日內敘明上訴理由，向本院提
出上訴狀 (應附繕本) ，上訴於臺灣高等法院。其未敘述上訴理
由者，應於上訴期間屆滿後20日內向本院補提理由書「切勿逕送
上級法院」。
                                書記官   陳慧津
中    華    民    國    100   年    7     月    29    日
附錄論罪法條全文：
毒品危害防制條例第10條第1項：
施用第一級毒品者，處6月以上5年以下有期徒刑。